# 验资——投资款全部计入资本公积的审验。

提问人：柳寒秋 时间：2016-06-27 14:43:40
A企业唯一甲与B企业签订投资协议，A企业注册资本由 30 万增加为 100 万,股东甲出资 30 万，占30%，B企业出资 150 万，占70%。其中 70 万签订协议 5 日内缴纳，剩余 80 万全部作为资本溢价计入资本公积并在签订协议之日起 2 年内缴纳。在签订协议后A企业已经收到B企业缴纳的 70 万元，并由事务所出具了验资报告。现在企业收到B企业缴纳剩余的 80 万因而要求对 80 万进行审验出具验资报告。现有疑问： 1 、请问能否对该 80 万单独出具验资报告？ 2 、如果可以，（ 1 ）由于验资报告附表只反映注册资本 100 万的实收情况而并不体现出这 80 万的资本溢价，请问新增注册资本实收情况明细表中认缴新增注册资本如何填列？（ 2 ）如果只对 80 万进行审验，请问又如何在附表中反映出本次收到的 80 万投资款？

回答人：chenyiwei
这种情况，即使在原先的注册资本实缴制下，也没有出具验资报告的要求，因为后续出资款全部增加资本公积不涉及工商变更登记。
建议：如果客户坚持要求出具验资报告，则这里的验资报告也不是 1602 号审计准则所规范的标准的验资报告，建议采用专项说明或鉴证报告（适用 3101 号准则）的方式，对款项的收到及其账务处理情况进行鉴证即可，传统的验资报告是很难套用到这种情况的。

提问人：顾得奶特 时间：2016-06-28 11:01:45
学习了
陈版，如果公司应付股东（放在其他应付核算）的一笔代垫款项全部转为股东投入，计入资本公积-溢价，是不是也比照这个情况处理？

回答人：chenyiwei
可以参照。